臺灣高等法院臺南分院刑事判決　　　　　　　九十一年度上訴字第七四四號　　Ｇ
　　　上　訴　人
　　　即　被　告　甲　○　○
右上訴人因違反毒品危害防制條例案件，不服臺灣臺南地方法院九十年度訴字第一五
二五號中華民國九十一年五月十日第一審判決（起訴案號：臺灣臺南地方法院檢察署
九十年度毒偵字第二四四六號、九十年度毒偵緝字第五六三號、九十年度毒偵緝字第
五六四號），提起上訴，本院判決如左：
      主      文
上訴駁回。
      事      實
一、甲○○前因犯恐嚇罪，經臺灣臺南地方法院於民國（下同）八十八年十二月二十
    四日判處有期徒刑一年，嗣經臺灣高等法院台南分院於八十九年四月二十六日駁
    回上訴確定，並於九十年三月二日執行完畢；又曾因施用第一級毒品海洛因案件
    ，經依臺灣臺南地方法院八十八年度毒聲字第三二七六號裁定送觀察、勒戒後，
    認無繼續施用毒品之傾向，業經臺灣台南地方法院檢察署檢察官於八十八年十一
    月二十三日以八十八年度毒偵字第五七七號為不起訴處分並經確定在案。嗣甲○
    ○於該不起訴處分確定後之五年內，復基於施用第一級毒品海洛因之概括犯意，
    自九十年三月底某日起至同年十一月六日早上某時許止，在台南市區內之不特定
    地點，以針筒注射海洛因之方式，連續施用第一級毒品海洛因多次；另並基於施
    用第二級毒品安非他命之犯意，於九十年四月十九日凌晨零時三十分許前之九十
    六小時內某時許，在不詳處所施用第二級毒品安非他命一次。為警分別於九十年
    四月十九日凌晨零時三十分許、同年五月一日及同年十一月九日十五時三十分許
    ，在台南市○區○○○路八十八巷內總聖宮前、台南市警察局第五分局刑事組及
    同前巷十六號處查獲，經採集其尿液送驗結果，或呈嗎啡及甲基安非他命或嗎啡
    之陽性反應。甲○○嗣經依臺灣臺南地方法院九十年度毒聲字第一一三九號裁定
    送觀察、勒戒後，認有繼續施用毒品之傾向，經臺灣台南地方法院檢察署檢察官
    聲請強制戒治，再依臺灣臺南地方法院九十年度毒聲字第二五九０號裁定將其送
    強制戒治。
二、案經台南市警察局移送台灣台南地方法院檢察署檢察官偵查起訴。
      理      由
一、訊據上訴人即被告甲○○對於右揭時、地，連續施用第一級毒品海洛因一情坦承
    不諱，惟矢口否認有施用第二級毒品安非他命之犯行，辯稱：「我懷疑四月十九
    日的尿液不是我的，我排放在瓶子後，警察就叫我出去，我有在一張紙上蓋手印
    ，我沒有看到他們封口」云云。經查：
  (一)連續施用第一級毒品海洛因部分：被告於本院審理中坦承有於右揭時地施用第一
    級毒品海洛因之事實，且其經警三次查獲並採集其尿液送驗結果，均呈現嗎啡陽
    性反應，有台南市衛生局九十年四月二十三日（）南市衛驗字第九００二四四
    號檢驗成績書（初驗）、憲兵司令部刑事鑑識中心九十年七月十日（九十）綱得
    字第０九二一八號鑑驗通知書（複驗）、台灣檢驗科技股份有限公司九十年五月
    十日ＫＺ00000000000號濫用藥物尿液檢驗報告及台南市衛生局九十
    年十一月十五日（）南市衛驗字第九００六七一號尿液檢驗成績書各一紙在卷
    可稽。此部分被告自白與事實相符，應堪採信。
  (二)施用第二級毒品安非他命部分：被告於本院審理中矢口否認有施用安非他命之犯
    行，惟據證人即於九十年四月十九日採集被告尿液送驗之台南市警局刑警隊偵三
    組警員汪佑群於原審審理時到庭證稱：「（那瓶尿液是否被告的？是何人封口的
    ？）是的。是被告親自排放尿液後，把瓶子的蓋子旋緊再交給我，我就填寫送衛
    生局編號的封條，並請被告蓋手印，我再將之貼在瓶蓋上，再用透明膠布包裹。
    整個過程都是在被告面前做的。．．．當時局裡只有他一個犯罪嫌疑人。」等語
    ，參以證人汪佑群與被告既無怨隙，當無構詞誣陷之理，且被告亦自承：案發當
    時警局僅有伊及證人汪佑群警員在場乙節屬實，則該瓶尿液應係被告所排放者無
    疑。再者，前開採集之尿液經送複驗結果，分別呈現嗎啡及甲基安非他命之反應
    ，有憲兵司令部刑事鑑識中心九十年七月十日（九十）綱得字第０九二一八號鑑
    驗通知書在卷可稽，足認被告於查獲前一、二日間確有施用第二級毒品安非命他
    之犯行，此部分被告空言否認犯罪，無非係卸責之詞，尚無可採。
  (三)此外，復有臺灣台南地方法院檢察署檢察官八十八度毒偵字第五七七號不起訴處
    分書、臺灣臺南地方法院九十年度毒聲字第一一三九號裁定、九十年度毒聲字第
    二五九０號裁定及臺灣高等法院被告全國前案紀錄表一份附卷可稽。綜上所述，
    本件事證明確，被告連續施用第一級毒品海洛因及施用第二級毒品安非他命犯行
    ，足以認定。
二、核被告甲○○所為，係犯毒品危害防制條例第十條第一項及第二項之施用第一級
    毒品及第二級毒品罪。其持有海洛因及安非他命之低度行為，已各為其進而施用
    之高度行為所吸收，不復另論。被告先後多次施用第一級毒品之行為，時間緊接
    ，犯罪構成要件相同，顯係基於概括犯意反覆為之，為連續犯，應依連續犯規定
    論以一罪，並依法加重其刑。其所犯上開二罪間，犯意各別，行為態樣及犯罪構
    成要件亦異，應分論併罰。查被告前於八十九年因恐嚇案件，經台灣台南地方法
    院判處有期徒刑一年，經台灣高等法院台南分院駁回確定，於九十年三月二日執
    行完畢，此有臺灣高等法院被告全國前案紀錄表可按，其受有期徒刑之執行完畢
    後，五年以內再犯有期徒刑以上之本罪，為累犯，應依法加重其刑，就施用第一
    級毒品部分並依法遞予加重之。
三、原審援引刑事訴訟法第二百九十九條第一項前段，毒品危害防制條例第十條第一
    項、第二項，刑法第十一前段、第五十六條、第四十七條、第五十一條第五款之
    規定，並參酌被告素行不良、犯罪動機、目的、手段及曾因施用毒品案件，經觀
    察、勒戒程序治療，仍再犯本件之罪，顯見其毫無悔意，戒癮之意志力甚為薄弱
    ，惟犯後態度良好，且其本質仍屬「病犯」，僅戕害其自身身心，尚未生巨大危
    害於整體社會等一切情狀，分別就施用第一級毒品部分，量處有期徒刑拾月；又
    以施用第二級毒品部分，量處有期徒刑肆月；並定應執行刑為有期徒刑壹年，以
    資懲儆。本院經核其認事用法，均無不當，量刑亦稱妥適。被告上訴意旨，猶執
    前詞認其於九十年四月十九日未吸食安非他命云云 ，為無理由，應予駁回。
據上論斷，應依刑事訴訟法第三百六十八條，判決如主文。
本案經檢察官楊治宇到庭執行職務。
中    華    民    國      九十一      年      八      月      十四      日
                                  臺灣高等法院臺南分院刑事第六庭
                                      審判長法官  楊    明    章
                                            法官  戴    勝    利
                                            法官  顏    基    典
右正本證明與原本無異。
施用第一級毒品部分如不服本判決，應於判決送達後十日內向本院提出上訴狀，其未
敘述理由者並應於提出上訴狀後十日內向本院補提理由書（應附繕本)。
施用第二級毒品部分不得上訴。
                                      法院書記官  呂    嘉    文
中    華    民    國      九十一      年      八      月      十六      日
附錄本判決論罪科刑法條：
毒品危害防制條例第十條：
施用第一級毒品者，處六月以上五年以下有期徒刑。
施用第二級毒品者，處三年以下有期徒刑。
